臺灣桃園地方法院刑事判決　　　　　　100年度交易字第133號
公　訴　人　臺灣桃園地方法院檢察署檢察官
被　　　告　林明烈
上列被告因業務過失傷害案件，經檢察官提起公訴（99年度偵字
第29922 號），本院判決如下：
    主  文
林明烈犯業務過失傷害罪，處有期徒刑參月，如易科罰金，以新
臺幣壹仟元折算壹日。
    事  實
一、林明烈係政大金屬工業股份有限公司（下稱政大金屬公司）
    僱用之司機，平日駕駛自用小貨車送貨，為從事業務之人。
    其於民國99年8 月12日上午10時30分許，駕駛車牌號碼3418
    -KU 號自用小貨車，由桃園縣蘆竹鄉○○街233-1 號工廠出
    發欲前往位於中壢市之公司，自上址之工廠駛出欲左轉新興
    街往龍安路方向行駛時，本應注意車輛起駛前應注意前後左
    右有無障礙或車輛行人，並應讓行進中之車輛行人優先通行
    ，且當時天氣晴、日間自然光線、柏油路面、乾燥、無缺陷
    、無障礙物、視距良好，並無不能注意之情形，詎林明烈竟
    疏於注意而逕行起步左轉至新興街，適有宋福文騎乘車牌號
    碼AS3-578 號重型機車搭載宋巫阿蘭沿新興街往大竹路之方
    向行駛，見林明烈所駕駛之自用小貨車突然自其右側之工廠
    內駛出，致閃避不及，宋巫阿蘭右腿碰撞林明烈所駕駛上開
    自用小貨車前保險桿後，宋巫阿蘭往機左側跌坐地上，宋福
    文則與所騎乘之機車往車道前方滑倒，致宋巫阿蘭受有右側
    脛骨平台開放性骨折、右側腓骨骨折、右上臂及臀部鈍挫傷
    之傷害。林明烈於肇事後、業務過失傷害犯罪未被發覺前，
    在現場向據報前往處理之警員自首而接受裁判。
二、案經宋巫阿蘭訴由桃園縣政府警察局蘆竹分局報告臺灣桃園
    地方法院檢察署檢察官偵查起訴。
    理  由
一、本案所引用之供述及非供述證據，經本院依法踐行調查證據
    程序，檢察官及被告均不爭執各該證據之證據能力（見本院
    交易字卷第26頁，交易字卷第15頁），又查無依法應排除其
    證據能力之情形，是後述所引用證據之證據能力均無疑義，
    先予敘明。
二、訊據被告林明烈就其於前開時、地駕駛自用小貨車因未注意
    左右來車而左轉新興街致被害人宋福文騎乘並搭載宋巫阿蘭
    之機車閃避不及跌倒肇事等情坦承不諱（見審交易字卷第15
    、26頁、交易字卷第16頁），僅另辯稱：伊從工廠出來左轉
    新興街看不到街上左側的景物，要直到車頭整個出來到新興
    街上，才看得到景物，被害人應該是閃避不及自行跌倒，而
    不是碰到伊車輛之前保險桿等語。經查：
（一）被告前揭事實，業據證人即告訴人宋巫阿蘭迭於警詢、偵
      查及本院審理時證述明確（見偵查卷第12至13、33頁、本
      院交易字卷第14至15頁），核與證人宋福文於警詢、偵查
      及本院審理時證述之情節相符（見偵查卷第8 至10、32至
      33頁、本院交易字卷第12至14頁），並有道路交通事故現
      場圖、道路交通事故調查報告表（一）、（二）現場照片
      12幀及政大金屬公司所有之3418-KU 號自用小貨車行照１
      紙等在卷可稽（見偵查卷第16至24頁）。而被害人宋巫阿
      蘭因本件車禍受有右側脛骨平台開放性骨折、右側腓骨骨
      折、右上臂及臀部鈍挫傷之傷害一節，亦有長庚醫療財團
      法人林口長庚紀念醫院診斷證明書1 紙附卷可憑（見偵查
      卷第15頁），堪信為真。
（二）按行車起駛前應顯示方向燈，注意前後左右有無障礙或車
      輛行人，並應讓行進中之車輛行人優先通行，道路交通安
      全規則第89條第1 項第6 款定有明文。被告考領有汽車駕
      駛執照，且係平日以開車送貨為其業務範圍之司機，自應
      遵守上述道路交通安全規則之規定，謹慎駕車以維行車安
      全及避免危險發生。被告駕車於上開時地，自工廠起駛進
      入車道並欲左轉，依卷附道路交通事故調查報告表（一）
      所記載當時天候、光線、路況、視距等情形，並無不能注
      意之情事，被告復自承工廠門口兩邊都停放車輛，從工廠
      出來時看不到左側的景物，必須直到車頭整個出來到新興
      街上才看得到等語（見交易字卷第16頁反面），則被告駕
      車起駛進入車道前，既明知左右兩側已停有車輛，也明知
      其自工廠內駛出時無法看到兩側景物，而該處係一直路，
      且依照片顯示該處車輛及行人均不多，並非不能注意，乃
      被告竟未確實注意左右確無來車後再起駛，而逕行將車頭
      推入車道並因而肇事，顯有過失自明。
（三）又被告因有上開過失致釀事故，並導致被害人宋巫阿蘭跌
      倒受有右側脛骨平台開放性骨折、右側腓骨骨折、右上臂
      及臀部鈍挫傷之傷害，其過失行為與被害人受傷結果間，
      顯具有相當因果關係。被告雖辯稱被害人並未碰撞到伊所
      駕駛之上開自用小貨車云云，惟依證人即被害人宋巫阿蘭
      於本院審理時具結證稱：宋福文騎機車載我，我坐後座，
      看不到機車前方路況，我的右腳碰到被告貨車前保險桿，
      不確定碰到保險桿何處，但確實有碰到，就是滑擦過去的
      感覺，我就被拋往左邊跌坐地上，右腳斷掉，左腳也有擦
      傷等語明確（見交易字卷第14至15頁），縱若被害人宋巫
      阿蘭右腳未碰到被告前揭自用小貨車一節為真，惟被告駕
      駛車輛起駛進入車道前未注意左右有無來車，並禮讓自直
      路前行而來之宋福文騎乘之機車，逕行駛入道路，致宋福
      文騎乘機車閃避不及跌倒滑行，並致後座之乘客宋巫阿蘭
      受有如上所示之傷害，宋巫阿蘭之右腳有無碰到被告駕駛
      之上開車輛，並不影響被告前揭過失行為之成立，也不影
      響因被告前揭過失致宋巫阿蘭受有傷害之因果關係。是被
      告辯稱無法看到兩側景物及被害人並未觸碰到自用小貨車
      車頭保險桿云云，均無礙其業務過失傷害犯行之成立而不
      足採信。綜上，本件事證明確，被告犯行洵堪認定。
三、論罪科刑：
（一）罪名：被告係受僱政大金屬公司，平日以駕駛車輛送貨為
      業，乃從事駕駛業務之人，核其所為，係犯刑法第284 條
      第2 項前段之業務過失傷害罪。
（二）自首：被告於前開車禍發生後，員警據報到現場處理時，
      在場承認為肇事者一節，有桃園縣政府警察局道路事故肇
      事人自首情形紀錄表1 紙在卷可參（見偵查卷第26頁），
      符合自首要件，應依刑法第62條前段規定減輕其刑。
（三）科刑：審酌被告之過失程度、生活狀況、學歷為國中畢業
      之智識程度、犯後態度，及迄今尚未與被害人達成和解等
      一切情狀，量處如主文所示之刑，並諭知易科罰金之折算
      標準，以示懲儆。
據上論斷，應依刑事訴訟法第299 條第1 項前段，刑法第62條前
段、第284 條第2 項、第41條第1 項前段，刑法施行法第1 條之
1第1項、第2 項前段，判決如主文。
本案經檢察官馮美珊到庭執行職務。
中    華    民    國   100    年    7     月    26    日
                  刑事第三庭    法  官  楊麗文
以上正本證明與原本無異。
如不服本判決應於收受判決後10日內向本院提出上訴書狀，並應
敘述具體理由。其未敘述上訴理由者，應於上訴期間屆滿後20日
內向本院補提理由書(均須按他造當事人之人數附繕本)「切勿逕
送上級法院」。
                                書記官  柯凱騰
中    華    民    國   100    年    7     月    26    日
附錄本案論罪科刑之法條：
刑法第284條第2項前段（業務過失傷害罪）
從事業務之人，因業務上之過失傷害人者，處 1 年以下有期徒
刑、拘役或 1 千元以下罰金。